# 土地使用权的初始确认时间

提问人：老兵 701206 时间：2021-03-16 09:22:00
陈总：
土地使用权入账（初始确认）时间的一般原则：一般是以获得土地使用权证的日期作为初始确认日，但如果在该日之前已经实际占用该土地从事生产经营或项目建设的，则以实际占用的开始日作为初始确认日。
请教的问题：A公司于 2013 年占用土地开始建设， 2016 年开始生产经营。由于A公司土地前期支持性文件过期、没有用地指标、项目压覆矿产但无法与矿权单位签订放弃矿权协议等原因，无法办理招拍挂手续，A公司在 2016 年生产经营时点，按预估计的土地出让金、耕地占用税、契税，将土地使用权暂估入账并摊销。截止到目前，土地出让手续仍没有实质性进展。
请问：A公司的关于土地使用权的会计处理是否正确？

回答人：chenyiwei
这种情况下，最终能否取得土地使用权存在不确定性，甚至项目的合法性可能也有疑问。在这种情况下，你的做法有一定合理性，但要关注能否取得土地的不确定性对该土地使用权和项目资产减值的影响。